臺灣臺北地方法院刑事判決
110年度審交易字第212號
公  訴  人  臺灣臺北地方檢察署檢察官
被      告  張瑞娟


選任辯護人  許宏迪律師
上列被告因過失傷害案件，經檢察官提起公訴（109年度偵字第3
0337號），本院判決如下：
    主  文
本件公訴不受理。
    理  由
一、公訴意旨如附件起訴書所載。
二、按告訴乃論之罪，告訴人於第一審辯論終結前，得撤回其告
    訴，又告訴經撤回者，應諭知不受理之判決，刑事訴訟法第
    238條第1項、第303條第3款分別定有明文。再不受理之判決
     ，得不經言詞辯論為之，亦為同法第307條所明定。
三、查本件告訴人林柏宏告訴被告張瑞娟過失傷害案件，公訴人
    認被告所涉犯之刑法第284條前段之罪，依同法第287條前段
    之規定，須告訴乃論。茲告訴人已於民國110年10月4日具狀
    撤回告訴，此有告訴人所出具之刑事撤回告訴狀1紙附卷可
    佐（見本院卷第59頁），依照上開說明，本件被告所涉過失
    傷害罪嫌，爰不經言詞辯論，逕為諭知不受理之判決。
據上論斷，應依刑事訴訟法第303條第3款、第307條，判決如主
文。
本案經檢察官郭建鈺提起公訴。
中　　華　　民　　國　　110 　年　　10　　月　　12　　日
                  刑事第二十二庭法  官    余欣璇
上正本證明與原本無異。 
如不服本判決應於收受送達後20日內向本院提出上訴書狀，並應
敘述具體理由；其未敘述上訴理由者，應於上訴期間屆滿後20日
內向本院補提理由書（均須按他造當事人之人數附繕本）「切勿
逕送上級法院」。告訴人或被害人如對於本判決不服者，應具備
理由請求檢察官上訴，其上訴期間之計算係以檢察官收受判決正
本之日期為準。因疫情而遲誤不變期間，得向法院聲請回復原狀
。
                                書記官    朱俶伶　
中　　華　　民　　國　　110 　年　　10　　月　　12　　日
附件：
臺灣臺北地方檢察署檢察官起訴書
                                    109年度偵字第30337號
　　被　　　告　張瑞娟　女　66歲（民國00年00月0日生）
　　　　　　　　　　　　住新北市○○區○○路000號7樓之8
　　　　　　　　　　　　國民身分證統一編號：Z000000000號
上列被告因過失傷害案件，已經偵查終結，認應該提起公訴，茲
將犯罪事實及證據並所犯法條分敘如下：
　　　　犯罪事實
一、張瑞娟於民國109年6月8日19時8分許，騎乘車牌號碼000-00
    00號普通重型機車沿臺北市文山區辛亥路5段南往北方向行
    駛，行經辛亥路5段與興隆路3段交岔路口時，本應注意行駛
    時，應遵守號誌指示及車前狀況，而依當時情形又無不能注
    意之情事，竟疏未注意當時辛亥路5段南北雙向之交通號誌
    已轉為紅燈，猶貿然前駛，適有林柏宏（所涉過失傷害犯嫌
    ，另為不起訴處分）騎乘車牌號碼000-0000號普通重型機車
    沿興隆路3段西往東方向駛來，林柏宏見狀閃避不及，兩車
    因而發生擦撞，致林柏宏受有左手擦挫傷、雙側手肘擦挫傷
    、右小腿擦挫傷等傷害。
二、案經林柏宏告訴偵辦。
　　　　證據並所犯法條
一、證據清單及待證事實：
編號 證　　據　　清　　單 待　　證　　事　　實　 1 被告張瑞娟於警詢、偵訊中之供述 坦承有於上開時地騎乘機車與告訴人林柏宏發生本案交通事故之事實，惟矢口否認有何過失傷害犯行，辯稱： 當時伊前方車輛擋住伊路線，伊就跟著往前開，沒有特別注意號誌云云。 2 告訴人林柏宏於警詢及偵訊之指訴 全部犯罪事實。 3 道路交通事故現場圖、道路交通事故調查報告表(一)、(二)、道路交通事故補充資料表、道路交通事故談話紀錄表、臺北市車輛行車事故鑑定委員會鑑定意見書、臺北市車輛行車事故鑑定覆議會覆議意見書各1份、現場照片57張、監視器錄影光碟1片暨翻拍照片4張 被告騎乘上開機車，疏未注意交通號誌及車前狀況，而致告訴人煞車不及、倒地受傷之事實。 4 臺北市立萬芳醫院診證明書1紙 告訴人受有上開傷害之事實。 
二、核被告所為，係犯刑法第284條前段之過失傷害罪嫌。
三、依刑事訴訟法第251條第1項提起公訴。
  　此  　致
臺灣臺北地方法院
中　　華　　民　　國　 110　　年　　4 　　月　　21　　日
　　　　　　　　　　　　　　　檢　察　官    郭建鈺
本件正本證明與原本無異
中　　華　　民　　國　 110　　年　　5 　　月　　3 　　日
　　　　　　　　　　　        書　記　官    蔡嘉晏
附錄本案所犯法條全文
中華民國刑法第284條
（過失傷害罪）
因過失傷害人者，處 6 月以下有期徒刑、拘役或 5 百元以下罰
金，致重傷者，處 1 年以下有期徒刑、拘役或 5 百元以下罰金
。
從事業務之人，因業務上之過失傷害人者，處 1 年以下有期徒
刑、拘役或 1 千元以下罰金，致重傷者，處 3 年以下有期徒刑
、拘役或 2 千元以下罰金。